臺灣嘉義地方法院嘉義簡易庭民事小額判決
111年度嘉小字第736號
原      告  李宛芷  
被      告  楊閔順  

            陳良安  
上列當事人間侵權行為損害賠償(交通)事件，本院於民國111年1
0月13日言詞辯論終結，判決如下：
    主    文
被告應連帶給付原告新臺幣32,706元，及自民國111年7月30日起
至清償日止按年息5％計算之利息。
原告其餘之訴駁回。
訴訟費用新臺幣1,000元由被告連帶負擔新臺幣510元，餘由原告
負擔。
本判決第1項得假執行。
    理由要領
民事訴訟法第436條之8第1項規定「關於請求給付金錢或其他代
  替物或有價證券之訴訟，其標的金額或價額在新台幣十萬元以
  下者，適用本章所定之小額程序」，第436條之18第1項規定「
  判決書得僅記載主文，就當事人有爭執事項，於必要時得加記
  理由要領」；民法第184條規定「因故意或過失，不法侵害他
  人之權利者，負損害賠償責任。故意以背於善良風俗之方法，
  加損害於他人者亦同。違反保護他人之法律，致生損害於他人
  者，負賠償責任。但能證明其行為無過失者，不在此限」，民
  法第185條規定「數人共同不法侵害他人之權利者，連帶負損
  害賠償責任。不能知其中孰為加害人者亦同。造意人及幫助人
  ，視為共同行為人」。
本院依兩造之主張及舉證，判斷如下： 
㈠被告乙○○為交通事故之肇事因素，原告甲○○無肇事因素。
㈡被告丙○○將其所有車牌號碼000-0000號汽車提供無駕駛執照之
  被告乙○○使用，肇事毀損原告所有車牌號碼00-0000號汽車，
  應負連帶賠償責任。
㈢原告所有上開汽車非運輸業用，遭毀損時出廠已逾5年，修復費
  用新臺幣（下同）64,128元，包含零件34,915元、工資29,213
  元，零件部分以附表所示定率遞減法計算折舊後為3,493元，
  連同無庸折舊之其餘費用合計32,706元（計算式：3,493+29,2
  13＝32,706）。
㈣原告依侵權行為之法律關係，請求被告連帶給付32,706元，及
  自起訴狀繕本送達翌日即民國111年7月30日起至清償日止按年
  息5％計算之利息，為有理由，應予准許；逾此部分，為無理由
  ，應予駁回。
中　　華　　民　　國　　111 　年　  10　　月　　27　　日
               臺灣嘉義地方法院嘉義簡易庭
                         法　官  廖政勝
以上正本係照原本作成。　　　　　　　　　　　　　　　　　
如不服本判決，應於判決送達後20日內，以其違背法令為理由（
表明判決所違背之法令及其具體內容，與依訴訟資料可認為判決
有違背法令之具體事實），向本院提出上訴狀，並按應送達於他
造之人數提出繕本或影本，及繳納第二審裁判費。
中　　華　　民　　國　　111 　年　　10　　月　　27　　日
                         書記官  林金福
附表
依行政院所頒固定資產耐用年數表及固定資產折舊率之規定，【
非運輸業用客車、貨車】之耐用年數為5年，依定率遞減法每年
折舊1000分之369，另依營利事業所得稅查核準則第95條第6項規
定「 固定資產提列折舊採用定率遞減法者，以1年為計算單位，
其使用期間未滿1年者，按實際使用之月數相當於全年之比例計
算之，不滿1月者，以1月計」，上開【非運輸業用客車、貨車】
自出廠日迄本件車禍發生時，已使用逾5年，則零件扣除折舊後
之修復費用估定為3,493元。計算式：
折舊時間           金額
第1年折舊值        34,915×0.369=12,884
第1年折舊後價值    34,915-12,884=22,031
第2年折舊值        22,031×0.369=8,129
第2年折舊後價值    22,031-8,129=13,902
第3年折舊值        13,902×0.369=5,130
第3年折舊後價值    13,902-5,130=8,772
第4年折舊值        8,772×0.369=3,237
第4年折舊後價值    8,772-3,237=5,535
第5年折舊值        5,535×0.369=2,042
第5年折舊後價值    5,535-2,042=3,493